【裁判字號】    88,上訴,1485
【裁判日期】    890209
【裁判案由】    違反麻醉藥品管理條例等
【裁判全文】
臺灣高等法院高雄分院刑事判決               八十八年度上訴字第一四八五號
    上  訴 人   甲○○
    即  被 告
    選任辯護人  樓嘉君
右上訴人因違反麻醉藥品管理條例等案件，不服臺灣屏東地方法院八十八年度訴緝字
第一五號中華民國八十八年八月二十六日第一審判決（起訴案號：臺灣屏東地方法院
檢察署八十八年度偵字第八０四八號、第八九七八號），提起上訴，本院判決如左：
      主  文
原判決撤銷。
甲○○無罪。
      理  由
一、公訴意旨略以：被告甲○○明知安非他命係公告列管之化學合成麻醉藥品，竟基
    於走私安非他命來台販售牟利之意思，於民國八十六年二月間至屏東縣東港鎮○
    ○里○○路二十五之二七二號三樓鄭昭平住處（已判決確定），以新台幣（下同
    ）七十萬元之代價，委託鄭昭平駕駛其妻所有之「凱心二號」（現已更名為盛昶
    發號，船籍編號ＣＴ三－三六二二號）漁船，自屏東縣新園鄉鹽埔漁港出海，至
    中國大陸漳莆附近海域，向不詳姓名者取得液態安非他命共約四十公斤，欲運送
 回台交予被告甲○○販售牟利，惟鄭昭平於啟航不久，突遇中國大陸公安巡邏船
    欄截，鄭昭平為免遭查獲乃將該液態安非他命全數倒入海中，因而走私未遂。事
    後被告甲○○向鄭昭平索賠，鄭昭平乃向綽號「阿政」之不詳姓名男子借得九十
    萬元交付被告甲○○，以賠償其損失，因認被告甲○○涉有懲治走私條例第二條
    第一、三項之走私未遂罪及麻醉藥品管理條例第十三條之一第二項第一款、第三
    項之非法販賣、運輸化學合成麻醉藥品罪嫌云云。
二、本件公訴人認被告甲○○涉有前述犯行，無非係以同案被告鄭昭平之供述及被告
    甲○○之出入境紀錄表，為其主要論據。經訊據被告甲○○矢口否認有於前述時
    、地，委託鄭昭平至中國大陸漳莆附近海域運送安非他命回台販售牟利之事實，
    辯稱：八十六年過年後，我人身在大陸，焉能叫鄭昭平去大陸載運安非他命來台
    販售，鄭昭平因六、七年前與我有賭債糾紛，才挾怨報復，趁機攀誣我委託他運
    送安非他命回台販售牟利，前後所供述有諸多矛盾之處，顯非實情等語。
三、按犯罪事實應依證據認定之，無證據不得推定其犯罪事實，刑事訴訟法第一百五
    十四條定有明文。次按共同被告不利於己之陳述，固得採為其他共同被告犯罪之
    證據，惟此項不利之陳述，須無瑕疵可指，而就其他方面調查，又與事實相符，
    始得採為其他共同被告犯罪事實之認定，最高法院四十六年台上字第四一九號著
    有判例，經查：
 （一）共同被告鄭昭平固一再供稱受被告甲○○委託，於八十六年農曆春節後駕駛
       船舶前往漳莆外海接駁約四十公斤之安非他命，於途中遇大陸公安巡邏船，
       鄭昭平乃將安非他命倒入海中而走私未遂等情，惟其於調查局訊問時就所受
       託載運四十公升安非他命之態樣，係供稱：為液態之安非他命（見偵查卷第
       十二頁）；嗣後於原審改稱：是否為液態安非他命，我並不是很清楚（見原
       審卷第三十八頁），顯屬有間，按液態物體與固態物體有迥然不同之裝載方
       式，且鄭昭平既曾因規避大陸公安之攔檢而將該批安非他命棄於海中，則焉
       有不明其投棄之物究屬液態或固態之理？又共同被告鄭昭平就與其接洽、交
       貨之人，先於原審供稱：「甲○○曾到我那，以後的貨（指安非他命）是他
       自行連絡好，再叫我去載的」云云（見八十六年度訴字第九七二號卷第二十
       一頁）；於本院調查時亦供稱：「交貨的事由被告負責聯絡，我僅在大陸外
       海負責接貨」云云（見本院八十八年十二月二十七日訊問筆錄），係供述由
       被告甲○○負責連絡接洽購買安非他命，其僅至中國大陸漳莆附近海域取貨
       ；然於原審卻供稱：「（安非他命）是在大陸外海買的，都是向那些人買的
       ，買了三遍左右」云云（見原審卷第三十頁），供述由其自己負責連絡接洽
       購買安非他命，對由其自己或被告甲○○負責連絡接洽購買安非他命，所述
       亦有歧異；又共同被告鄭昭平於調查局訊問及原審審理中均供稱：被告以七
       十萬元之代價委託其運送毒品，但因中途遇大陸公安攔檢而將安非他命丟棄
       海中，故除將前開金額悉數歸還被告外，尚另賠償被告二十萬元，即總計返
       還被告九十萬云云（見八十六年度偵字第八○四八號卷第十二頁、原審卷第
       三十頁），然於本院調查時卻供稱：被告僅交十萬元予我，交貨的事由被告
       負責連絡，我在大陸外海取貨時並未交錢云云（見本院八十八年十二月二十
       七日訊問筆錄），前後所述亦有不一，共同被告鄭昭平對其親身經歷之走私
       情節，竟為前述相互矛盾之供述，已有瑕疵。
 （二）本件除共同被告鄭昭平前述有瑕疵之供述外，並無其他證人之指認，又無走
       私之安非他命扣案，在無其他積極證據佐證下，依上開判例說明，共同被告
       鄭昭平之供述既有瑕疵，自難採為被告甲○○犯罪事實之認定，是本件要屬
       不能證明被告甲○○犯罪。
四、原審未詳為推求，遽為被告甲○○科刑之判決，尚有未合，被告甲○○上訴意旨
    ，執此指摘原判決不當，為有理由，應由本院將原判決予以撤銷改判，另為被告
    無罪之諭知。
據上論斷，應依刑事訴訟法第三百六十九條第一項前段、第三百六十四條、第三百零
一條第一項，判決如主文。
本案經檢察官陳新慶到庭執行職務。
中      華      民      國    八十九    年      二      月      九      日
                              臺灣高等法院高雄分院刑事第七庭
                                  審判長法官  李文雄
                                        法官  郭雅美
                                        法官  黃憲文
右正本證明與原本無異。
如不服本判決，應於判決送達後十日內向本院提出上訴狀，其未述理由者並應於提
出上訴狀後十日內向本院補提理由書（應附繕本)。
                                      書記官  黃全忠
中    華    民    國     八十九     年       二       月     十  一     日
                                                                        Ｆ


司法院資訊處製作；財團法人民間司法改革基金會備份。
